臺灣臺北地方法院刑事判決　　　　　　　94年度訴字第1335號
　　公　訴　人　臺灣臺北地方法院檢察署檢察官
　　被　　　告　乙○○
上列被告因違反著作權法案件，經檢察官提起公訴（94年度偵字
第13453號），因被告於本院準備程序中為有罪之陳述，經本院
合議庭裁定以簡式審判程序審理，本院判決如下：
    主  文
乙○○連續意圖銷售而擅自以重製於光碟之方法侵害他人之著作
財產權，處有期徒刑陸月，如易科罰金以佰元折算壹日，緩刑
肆年。
扣案之空白光碟片壹佰片、郵政存簿儲金簿壹本、交寄大宗郵件
包裹之執據捌張、光碟名稱標籤陸張、電腦主機壹臺、光碟燒錄
機捌臺及如附表所示之侵害著作財產權之重製光碟（以上保管字
號為九十四年度綠保管字第一七九八號）均沒收之。
    事  實
一、乙○○明知如附表所示之「峇里島的日子」等視聽著作之著
    作財產權，分別為霹靂國際多媒體股份有限公司（以下簡稱
    霹靂公司）所有，並經各著作財產權人專屬授權予如附表所
    示之華亞國際多媒體股份有限公司（以下簡稱華亞公司）、
    永峰國際影音有限公司（以下簡稱永峰公司）、七厘米影音
    科技股份有限公司、新點子音樂有限公司及齊威國際多媒體
    股份有限公司（以下簡稱齊威公司），而取得上開視聽著作
    之重製及銷售等權利，非經各該公司之授權，不得擅自重製
    如附表所示之視聽著作並銷售之。詎其竟基於意圖銷售而重
    製上開視聽著作以販賣營利之概括犯意，自民國94年2月下
    旬某日起，在其位於臺北市○○區○居街124巷3號2樓之住
    處內，未經如附表所示各著作財產權人或專屬授權人之同意
    ，將其先前自網路上向真實姓名年籍不詳之成年網友以每套
    新臺幣（下同）400元之價格所購入之侵害如附表所示視聽
    著作之著作財產權而非法重製之光碟，利用其所有之電腦主
    機及光碟燒錄機等電腦週邊設備，連續多次擅自以對拷方式
    非法重製如附表所示視聽著作於光碟，復在上址利用其電腦
    設備連結中華電信數據通信分公司（以下簡稱中華電信）AD
    SL上網，在奇摩拍賣（網址：http://tw.bid.yahoo.com）
    網站上，連續多次利用其所申請「ya3591.tw」之帳號，於
    網站上刊登以韓劇VCD每套300元、DVD每套350元及布袋戲每
    片15元之價格販賣上開侵害著作財產權之光碟之訊息，供不
    特定多數人上網選購，並提供其所使用之電子郵件帳號「ya
    3591.tw@yahoo.com.tw」作為客戶聯絡之用，且以其所有之
    臺北郵局公館支局帳號0000000-0000000號帳戶供客戶匯款
    之用，旋利用不知情之郵差將其侵害如附表所示視聽著作之
    著作財產權而非法重製之光碟散布予不特定之客戶，共計售
    出約200套侵害著作財產權之重製光碟。嗣於同年7月23日11
    時45分許，經警循線持搜索票前往上址進行搜索，而當場扣
    得供犯罪所用之空白光碟片100片、郵政存簿儲金簿1本、交
    寄大宗郵件包裹之執據8張、光碟名稱標籤6張、電腦主機1
    臺、光碟燒錄機8臺及因犯罪所得之如附表所示之盜版光碟
    （起訴書誤載為VCD852片、DVD16片，業經檢察官當庭更正
    在案，以上保管字號為94年度綠保管字第1798號），始查知
    上情。
二、案經華亞公司及永峰公司分別訴由內政部警政署保安警察第
    二總隊第一大隊第二中隊報請臺灣臺北地方法院檢察署檢察
    官偵查起訴，因乙○○於本院準備程序中為有罪之陳述，經
    本院合議庭裁定以簡式審判程序審理。
    理  由
一、前揭犯罪事實，業據被告乙○○於偵審中坦承不諱，核與告
    訴人華亞公司之代理人甲○○及永峰公司之代理人丙○○於
    警詢中指訴之情節相符，復有內政部警政署保安警察第二總
    隊第一大隊第二中隊扣押筆錄、扣押物品目錄表、查獲現場
    及蒐證照片、告訴人華亞公司及永峰公司所提供之授權使用
    合約書、行政院新聞局錄影節目審查合格證明書、授權書及
    合約書、被害人齊威公司所提供之授權合約、被害人霹靂公
    司所提供之智慧財產權證明書、雅虎公司之網路拍賣訊息列
    印資料、帳戶使用人資料、中華電信數據通信分公司中區客
    服中心回覆單、被告乙○○上開帳戶之郵政存簿儲金簿影本
    、中華民國交寄大宗掛號函件存根、執據、交寄大宗包裹執
    據等影本及本院94年11月18日勘驗筆錄在卷可稽，且有扣案
    之空白光碟片、光碟名稱標籤、電腦主機、光碟燒錄機及如
    附表所示之光碟片可資佐證，足徵被告乙○○之上開自白與
    事實相符。本件事證明確，被告乙○○之犯行洵堪認定，應
    予依法論科。
二、核被告乙○○上開所為，係違反著作權法第91條第3項、第2
    項之意圖銷售而擅自以重製於光碟之方法侵害他人之著作財
    產權罪及同法第91條之1第3項、第2項之明知係侵害著作財
    產權之重製物為光碟而散布罪。又其利用不知情之郵差散布
    侵害著作財產權而非法重製之光碟之行為，均屬間接正犯。
    又其於同時同地重製如附表所示數著作財產權人或專屬授權
    人之著作及散布侵害如附表所示權利人之著作財產權之重製
    物，均係以一重製或散布行為同時侵害數著作財產權人或專
    屬授權人之法益，為想像競合犯。又其先後多次意圖銷售而
    擅自以重製之方法侵害他人著作財產權及散布侵害著作財產
    權之重製物行為，時間緊接，方法相同，各觸犯構成要件相
    同之罪名，顯係基於概括犯意反覆為之，均應依連續犯之規
    定論以一罪。又其所犯上開二罪間，有方法結果之牽連關係
    ，為牽連犯，應從一重論以連續意圖銷售而擅自以重製於光
    碟之方法侵害他人之著作財產權罪。爰審酌被告乙○○為圖
    私利，竟以上開方式重製他人之著作，並加以出售牟利，嚴
    重影響著作財產權人之權益，參酌本件查扣侵害著作財產權
    之重製物之數量及價值，復於犯後尚能坦承犯行，及其品行
    、犯罪動機、目的、手段、行為次數、生活狀況、智識程度
    、犯罪所得之利益及所生之損害等一切情狀，量處如主文第
    一項所示之刑，並諭知易科罰金之折算標準。又被告乙○○
    曾於83年間因竊盜案件，經本院以83年度訴字第2768號判決
    判處有期徒刑十月，緩刑三年，緩刑期內交付保護管束，自
    84年1月25日起執行保護管束，此有臺灣高等法院被告前案
    紀錄表在卷可稽，其於緩刑期滿而緩刑宣告未經撤銷，依刑
    法第76條之規定，上開有期徒刑之宣告即失其效力，自符合
    刑法第74條第1款之「未曾受有期徒刑以上刑之宣告」之規
    定，參諸被告乙○○於犯後業與告訴人華亞公司及永峰公司
    達成和解，亦有和解書影本在卷可稽，認其經此次起訴審判
    後，當能知所警惕，而無再犯之虞，本院因認所宣告之刑，
    以暫不執行為適當，爰併宣告緩刑4年，以啟自新。
三、又扣案之空白光碟片100片、郵政存簿儲金簿1本、交寄大宗
    郵件包裹之執據8張、光碟名稱標籤6張、電腦主機1臺、光
    碟燒錄機8臺及如附表所示之侵害著作財產權之重製光碟（
    以上保管字號為94年度綠保管字第1798號），分別係供犯罪
    所用及因犯罪所得之物，不問屬於犯人與否，爰均依著作權
    法第98條之規定宣告沒收之。
據上論斷，應依刑事訴訟法第273條之1第1項、第299條第1項前
段，著作權法第91條第2項、第3項、第91條之1第2項、第3項、
第98條，刑法第11條前段、第56條、第55條、第41條第1項、第
74條第1款，罰金罰鍰提高標準條例第2條，判決如主文。
本案經檢察官李鴻維到庭執行職務。
中　　華　　民　　國　　94　　年　　10　　月　　31　　日
　　　　　　　　　臺灣臺北地方法院刑事第十五庭
                        法　官  黃雅君
上正本證明與原本無異。
如不服本判決，應於判決送達後10日內向本院提出上訴狀（應抄
附繕本）。告訴人或被害人如對於本判決不服者，應具備理由請
求檢察官上訴，其上訴期間之計算係以檢察官收受判決正本之日
期為準。
                        書記官  陳麗津
中　　華　　民　　國　　94　　年　　10　　月　　31　　日
附錄本案論罪科刑法條：
著作權法第91條第2項、第3項、第91條之1第2項、第3項
著作權法第91條第2、3項
意圖銷售或出租而擅自以重製之方法侵害他人之著作財產權者，
處6月以上五年以下有期徒刑，得併科新臺幣20萬元以上2 百萬
元以下罰金。
以重製於光碟之方法犯前項之罪者，處 6 月以上 5 年以下有期
徒刑，得併科新臺幣 50 萬元以上 5 百萬元以下罰金。
著作權法第91條之1第2、3項
明知係侵害著作財產權之重製物而散布或意圖散布而公開陳列或
持有者，處3年以下有期徒刑，得併科新臺幣7萬元以上75 萬元
以下罰金。
犯前項之罪，其重製物為光碟者，處 6 月以上 3 年以下有期徒
刑，得併科新臺幣20萬元以上2百萬元以下罰金。但違反第87條
第4款規定輸入之光碟，不在此限。
附表：
┌──┬─────────┬─────┬─────────────┐
│編號│  劇        名    │ 數  量   │ 著作財產權人或專屬授權人 │
├──┼─────────┼─────┼─────────────┤
│ １ │峇里島的日子      │ VCD 40 片│華亞國際多媒體股份有限公司│
├──┼─────────┼─────┼─────────────┤
│ ２ │巴黎戀人          │ DVD 16 片│同上                      │
├──┼─────────┼─────┼─────────────┤
│ ３ │浪漫滿屋          │ VCD 37 片│同上                      │
├──┼─────────┼─────┼─────────────┤
│ ４ │火鳥              │ VCD 27 片│永峰國際影音有限公司      │
├──┼─────────┼─────┼─────────────┤
│ ５ │新娘18歲          │ VCD 60 片│同上                      │
├──┼─────────┼─────┼─────────────┤
│ ６ │愛在哈佛          │ VCD 51 片│同上                      │
├──┼─────────┼─────┼─────────────┤
│ ７ │嫂嫂19歲          │ VCD 74 片│七厘米影音科技股份有限公司│
├──┼─────────┼─────┼─────────────┤
│ ８ │必勝奉順英        │ VCD 120片│同上                      │
├──┼─────────┼─────┼─────────────┤
│ ９ │夏日香氣          │ VCD 100片│新點子音樂有限公司        │
├──┼─────────┼─────┼─────────────┤
│ １０ │皇太子的初戀      │ VCD 24 片│齊威國際多媒體股份有限公司│
├──┼─────────┼─────┼─────────────┤
│  │末世錄            │ VCD 120片│霹靂國際多媒體股份有限公司│
├──┼─────────┼─────┼─────────────┤
│  │九皇座            │ VCD 50 片│同上                      │
├──┼─────────┼─────┼─────────────┤
│  │龍城聖影          │ VCD 80 片│同上                      │
├──┼─────────┼─────┼─────────────┤
│  │劍蹤              │ VCD 89 片│同上                      │
├──┼─────────┼─────┼─────────────┤
│  │玻璃花畫          │ VCD 19 片│華亞國際多媒體股份有限公司│
├──┼─────────┼─────┼─────────────┤
│    │合              計│ VCD 891片│                          │
│    │                  │ DVD  16片│                          │
└──┴─────────┴─────┴─────────────┘
